臺灣板橋地方法院交通事件裁定　　94年度交聲字第1107號
原處分機關　交通部公路總局臺北區監理所
異　議　人
即受處分人　甲○○
上列異議人因違反道路交通管理處罰條例案件，對於交通部公路
總局臺北區監理所於民國 94 年 6 月 16 日以北監自裁字裁40-
Z00000000 號所為之處分（原舉發案號：內政部警政署國道公路
警察局公警局交字第 Z00000000號），聲明異議，本院裁定如下
：
    主  文
異議駁回。
    理  由
一、按受處分人，不服第8 條主管機關所為之處罰，得於接到裁
    決書之翌日起20日內，向管轄地方法院聲明異議；又聲明異
    議，應以司法狀紙，敘述異議之理由，提出於原處分機關為
    之，原處分機關應於接受異議書狀後5 日內，將該案卷宗及
    有關證物，送交該管地方法院或其分院交通法庭，道路交通
    管理處罰條例第87條第1 項、道路交通案件處理辦法第13條
    分別定有明文。經核本件原處分機關處罰之裁決書係於民國
    94年6 月17日送達受處分人甲○○，而受處分人於94年6 月
    21日即已提出陳述書，向原處分機關敘述理由申明不服，是
    受處分人實質上顯已於上開法定期間內聲明異議，並未逾聲
    明異議之法定期限，茲合先敘明。
二、原處分意旨略以：異議人即受處分人甲○○駕駛其所有之車
    號M7-2023 號自用小客車，於民國94年4 月2 日上午11時44
    分許，行經國道三號南下158 公里處，因駕駛執照吊扣期間
    （94年2 月18日至同年5 月17日）駕車違規，經國道公路警
    察局執勤員警製單舉發，乃依道路交通管理處罰條例第21條
    第1 項第7 款、第4 項、第67條第3 項之規定，裁處罰鍰新
    臺幣（下同）12000 元，並吊銷其駕駛執照暨1 年內不得考
    領駕駛執照。
三、異議意旨略以：伊因公司組織調整縮編人事，失業至今，當
    初以吊扣駕照取代繳納罰鍰，也是著眼於失業期間減少花費
    所做的決定。今年4 月2 日偕同兄長全家共4 人返鄉掃墓，
    因火車購票不易，遂由伊權宜駕駛開車由高速公路南下，不
    巧於收費站適逢交警檢查，伊並無何重大違規。請體諒目前
    社會景氣不佳，謀職不易，無汽車駕照影響求職甚鉅，且因
    伊從事手機設計製造，來往客戶廠商散布各方，無汽車駕照
    ，不僅通勤有問題，且在執行業務方面也面臨重大困難，請
    審視伊並無重大違規事宜，是否以其他處分取代吊銷駕照1
    年，並請參酌憲法及大法官釋字第404 號解釋，有關人民工
    作權保障之規定，補救現行法令之瑕疵，爰依法聲明異議，
    請求以他處分取代原處分云云，並提出勞保局核定失業通知
    書1 份為憑。
四、按汽車駕駛人，駕駛執照吊扣期間駕車者，處6000元以上12
    000 元以下罰鍰，並當場禁止其駕駛及扣留其車輛牌照，並
    吊銷其駕駛執照，且1 年內不得考領駕駛執照，道路交通管
    理處罰條例第21條第1 項第7 款、同條第4 項後段及第67條
    第3 項分別定有明文。再按違反道路交通管理事件行為人，
    未依規定自動繳納罰鍰，或未依規定到案聽候裁決，處罰機
    關應於舉發違反道路交通管理事件通知單送達2 個月內依基
    準表逕行裁決之，違反道路交通管理事件統一裁罰基準及處
    理細則第44條第1 項亦有明文可循。
五、經查：
（一）本件異議人即受處分人甲○○前因闖紅燈之違規，經交通
      部公路總局臺北區監理所易處吊扣其駕駛執照3 個月，吊
      扣期間為94年2 月18日至同年5 月17日；詎異議人於94年
      4 月2 日駕駛執照吊扣期間，仍駕駛上開汽車，於行經國
      道三號公路南下158 公里處，經警攔停當場舉發其有違反
      道路交通管理處罰條例第21條第1 項第7 款規定等情，此
      據異議人供認在卷，並有汽車駕照基本資料、違規查詢報
      表、吊扣銷歷史情況表、舉發通知單影本（公警局交字第
      Z00000000 號）、裁決書影本（北監自裁字裁40-Z000000
      00號）、交通部公路總局臺北區監理所94年6 月23日北監
      自字第0941010344號函各1 紙附卷可按。異議人於其駕駛
      執照吊扣期間，仍執意駕駛汽車，其有違反道路交通管理
      處罰條例第21條第1 項第7 款之違規事實，甚為明確。至
      於異議意旨雖就其吊銷職業駕駛執照，及1 年內禁考，將
      使生計陷入窘境等情，請求以其他處分取代原處分云云。
      然其既有上開違規事實，即應受罰，原機關裁處異議人吊
      銷駕駛執照，1 年內禁考，於法並無違誤，尚不因個人因
      素如何而有差異。據此，原處分機關援引首揭規定，裁處
      異議人吊銷駕駛執照，並1 年內不得考領駕駛執照，並無
      不當，本件異議為無理由，應予駁回。
（二）又本件舉發指定應到案日期為94年4 月17日，有上開舉發
      通知單影本附卷可稽，然異議人未於期限內到案，原處分
      機關始於94年6 月16日依違反道路交通管理事件統一裁罰
      基準及處理細則第44條第1 項及違反道路交通管理事件統
      一裁罰基準表之規定，依其違規情節及到案情形（因未到
      案而逕行裁處）裁處法定最高罰鍰12000 元，並依同條例
      第21條第4 項、第67條第3項 之規定，吊銷駕駛執照及1
      年內禁考，於法並無不合之處。
據上論斷，應依道路交通管理處罰條例第87條第2 項，道路交通
案件處理辦法第19條，裁定如主文。
中    華    民    國    94    年    8    月    31    日
                  交通法庭           法  官  吳幸娥
上正本證明與原本無異。
如不服本裁定，應於送達後5日內，向本院提出抗告狀。
                                     書記官  洪惠玲
中    華    民    國    94    年    8    月    31   日
